臺灣臺中地方法院刑事判決　　　　　　　　　　　　九十一年度訴字第一五五一號
　　公　訴　人　臺灣臺中地方法院檢察署檢察官
　　被　　　告　丙○○
右列被告因違反著作權法案件，經檢察官提起公訴（九十一年度偵字第一一二二九號
）及移送併案審理（九十一年度偵字第一一九六一號），本院判決如左：
      主  文
丙○○共同以明知為侵害著作權之物而意圖營利而交付之方法侵害他人之著作權為常
業，處有期徒刑壹年拾月，緩刑肆年。扣案如附表一、二、三所示之盜版音樂光碟片
共壹仟零陸拾陸片及販賣所得新台幣壹仟柒佰元，均沒收。
    事  實
一、丙○○明知如附表一、二、三所示之音樂光碟片均係未經滾石國際音樂股份有限
    公司（下稱滾石公司）等如附表一、二、三所示唱片發行公司之授權或同意，而
    擅自重製其錄音著作之盜版品，竟猶與姓名年籍均不詳，綽號「大哥」之成年人
    共同基於意圖營利而交付之方法侵害他人之著作權之常業犯意聯絡，以每售出一
    片盜版音樂光碟片即抽取新臺幣（下同）十元之代價受僱於綽號「大哥」者，而
    分別自民國九十一年五月十日起至同年六月四日止，以及自同年六月八日起至同
    年月十五日止，先後在臺中市○○○路之夜市及臺中縣沙鹿鎮○○街六八之二號
    之沙鹿市場設攤，分別以每片盜版音樂光碟片五十元及一百元之價格販賣交付予
    不特定之人牟利，而恃該販賣所得維生，並以之為常業。嗣先後於同年六月四日
    下午八時十分許及同年月十五日上午十時二十分許，經警分別在前開夜市當場查
    獲，並分別扣得未及賣出如附表一所示之盜版音樂光碟片共三百五十三片（另有
    二百七十五片未據告訴）、如附表二、三所示之盜版音樂光碟片共七百十三片（
    另有一百三十八片未據告訴）及販賣所得一千七百元，始查悉上情。
二、案經如附表一所示之著作財產權人訴由內政部警政署保安警察第二總隊第三大隊
    報請臺灣臺中地方法院檢察署檢察官偵查起訴及如附表二、三所示之著作財產權
    人訴由內政部警政署保安警察第二總隊第三大隊報請臺灣臺中地方法院檢察署檢
    察官移送併案審理。
    理  由
一、訊據被告丙○○對於前揭事實均供承不諱，核與告訴代理人丁○○、甲○○、戊
    ○○及乙○○分別於警詢及本院調查時所指之情節均相符，並有被侵害錄音著作
    及權利相關證件清冊所附著作權利證明書、經濟部公司執照及正版封面等附卷足
    參，且有如附表一、二、三所示之盜版音樂光碟片及販賣所得一千七百元扣案足
    稽，自堪認被告上開自白，核與事實相符。本案事證明確，被告前開犯行，洵堪
    認定。
二、按刑法上所謂常業犯，係指反覆以同種類行為為目的之社會活動之職業性犯罪而
    言，亦即恃犯罪所得以維生，至於犯罪時間長短、所得多寡、是否恃此為唯一謀
    生職業，均非所問。查本件扣案之盜版音樂光碟片數量至鉅，且被告亦自承其因
    找不到工作而於上開時地擺設攤位販售盜版音樂光碟片，其每日約可售出一百片
    盜版音樂光碟片，並分得約三百元至一千元之薪資代價等語在卷，顯見被告前開
    所為具有反覆實施性，自應堪認被告係恃其販售盜版音樂光碟片之所得維生無疑
    。被告明知其所擺設之盜版音樂光碟片均係侵害他人錄音著作權之物，猶販賣交
    付予不特定人牟利，係屬著作權法第八十七條第二款所定明知為侵害著作權之物
    而意圖營利而交付之侵害著作權行為，核其所為，係犯著作權法第九十三條第三
    款之罪。又被告恃此犯罪所得維生，係以犯著作權法第九十三條之罪為常業，應
    依同法第九十四條常業犯之規定論處。被告與綽號「大哥」之成年人間，具有犯
    意聯絡及行為分擔，為共同正犯。被告以一販賣侵害他人著作權之物之行為，分
    別同時侵害如附表一、二、三所示數著作財產權人之法益，為想像競合犯，應依
    刑法第五十五條之規定從一重處斷。又移送併案審理部分（九十一年度偵字第一
    一九六一號）雖未據公訴人起訴，然該部分事實與公訴人已起訴論罪之犯罪事實
    ，既具有常業犯之實質上一罪關係，應為起訴效力所及，本院自應併予審究。本
    院審酌被告犯罪之動機、手段、目的、所生危害，其犯罪所得非鉅，又犯罪後坦
    認犯行，態度尚稱良好等一切情狀，量處如主文所示之刑。末查被告前未曾受有
    期徒刑以上刑之宣告，此有臺灣高等法院被告全國前案紀錄表在卷可按，其偶罹
    刑章，且坦認販售盜版光碟片之行為，頗有悔意，經此案之科刑教訓後，當知警
    惕而無再犯之虞，本院綜核各情，認所宣告之刑以暫不執行為適當，併予宣告緩
    刑四年，以啟自新。扣案之如附表一所示之盜版音樂光碟片共三百五十三片、如
    附表二、三所示之盜版音樂光碟片共七百十三片及一千七百元，均係共犯即綽號
    「大哥」者所有，且分別供犯本罪所用及因犯罪所得之物，業據被告供承在卷，
    應分別依刑法第三十八條第一項第二款、第三款之規定宣告沒收。另有先後扣案
    之音樂光碟片二百七十五片及一百三十八片，因均未據告訴，而尚無證據證明確
    屬侵害他人著作權之盜版物，爰不另為沒收之諭知，附此敘明。
據上論斷，應依刑事訴訟法第二百九十九條第一項前段，著作權法第九十四條，刑法
第十一條前段、第二十八條、第五十五條、第七十四條第一款、第三十八條第一項第
二款、第三款，判決如主文。
中      華      民      國      九十一      年      九    月    十七    日
                                臺灣臺中地方法院刑事第二庭
                                        法  官  許  惠  瑜
右正本證明與原本無異。
如不服本判決，應於送達後十日內向本院提出上訴狀（須附繕本），上訴於台灣高等
法院台中分院。
                                        書記官
中      華      民      國      九十一      年      九    月    十七    日
附表三：
盜版唱片名稱       數量    被侵害歌曲名稱    著作（發行）權人
台語新歌龍虎榜     八片    愛你好不好等      華特國際音樂股份有限公司
附錄論罪科刑法條：
著作權法第九十四條：
以犯第九十一條、第九十二條或第九十三條之罪為常業者，處一年以上七年以下有期
徒刑，得併科新台幣四十五萬元以下罰金。
著作權法第九十三條第三款：
有左列情形之一者，處二年以下有期徒刑，得併科新臺幣十萬元以下罰金：
三、以第八十七條各款方法之一侵害他人之著作權者。
著作權法第八十七條第二款：
有下列情形之一者，除本法另有規定外，視為侵害著作權或製版權：
二、明知為侵害著作權或製版權之物而散布或意圖散布而陳列或持有或意圖營利而交
    付者。
